臺灣花蓮地方法院民事判決　九十一年度訴字第二二號
　　原　　　告　甲○○
　　被　　　告　乙○○
右當事人間請求確認所有權存在事件，本院判決如左：
    主      文
確認花蓮縣花蓮市重慶市場十五號攤位內如附表所載之貨物為被告所有。
訴訟費用由被告負擔。
    事      實
甲、原告方面：
  一、聲明：如主文所示。
  二、陳述：
    (一)原告於民國九十年十二月廿六日偕同法院書記官前往花蓮縣花蓮市重慶市場十
      五號家庭五金店查封店內被告之財產時，訴外人顏美香向書記官謊稱此店乃顏
      美香所有，被告僅係其所僱用之員工，故提起本訴確認該店內如附表所載之貨
      物為被告所有。
    (二)該店在八十九年十月一日以前是由被告及其子陳建銘一起看店，直到陳建銘在
      該五金店前面毆打原告後，才由被告一人顧店。
    (三)由下述情事可以知道，被告是曾向顏美香承受該五金店面為實際上經營，是貨
      品之所有人：
      (1)原告每次去收取債權時，被告都是一個人看店。
      (2)被告一會兒說該店是黃蓮枝的，之後又於法庭上說是顏美香的，顯然係推託
        之詞，故無法自圓其說。
      (3)顏美香曾經表示和被告間有買賣契約書存在。
      (4)顏美香曾說明頂店經過。
    (四)被告於八十九年三月初協調會時，在協調人許添財、彭鴻基前曾當面表示被告
      於八十八年年底剛頂下重慶市場十五號五金行一事，證人顏美香所述店面一直
      是顏美香所有一事與事實不符。證人歐陽黃是重慶市場管理員，雖其證稱系爭
      五金店根據合約書是顏美香經營的，顏美香出家之前曾跟歐陽黃說店要找人幫
      忙看。但是只要有人交管理費就好，不會去管實際上何人經營。
    (五)被告有償債能力卻故意不還，因為被告原先稱其領到退休金後即歸還欠款，但
      是卻把該退休金交給被告之長媳余碧珠去標買被原告所查封被告之子名下之房
      子。且在原告催討被告所倩之債務後第四天，原告之兄的紅色轎車就被砸；接
      著原告家中二樓窗戶更被被告之子持槍射破一個洞、原告的車也被砸的面目全
      非，被告之女兒更曾欲開車撞原告。
  三、證據：提出下列證據為證，並請求傳訊證人曾斌析、顏美香、彭鴻基、許添財
    ：
    (一)錄音帶五捲及譯文。
    (二)花蓮市重慶市場十五號店內陳列物品相片四張。
    (三)台灣花蓮地方法院檢察署八十九年偵字第三七八○號不起訴處分書影本一份。
    (四)花蓮醫院醫院診斷書三份。
    (五)花蓮地方法院檢察署傳票影本一份。
    (六)錄影帶一捲。
    (七)花蓮市重慶市場十五號店內物品清冊一份。
    (八)彭鴻基、許添財出具之證明書影本一份。
    (九)乙○○簽發之十四張本票影本。
    (十)乙○○之還款證明影本。
    (十一)台灣花蓮地方法院八十六年執字第三四三五號裁定影本。
    (十二)花蓮市○○路五三四巷二號四樓戶籍謄本影本一份。
    (十三)台灣花蓮地方法院花祺民執廉一二七二字第○二四七四○號通知影本。
    (十四)花蓮市○○路五三四巷一號戶籍謄本影本一份。
    (十五)照片五張。
貳、被告方面：
  一、聲明：原告之訴駁回。
  二、陳述：
    (一)自有市場以來，店面就一直是顏美香承租的，因顏美香去短期出家，所以要被
      告幫忙看店，被告是從八十九年十月底開始到九十一年一月二十日顏美香出家
      回來之後離開，把店還給顏美香；這段期間的營收，進貨剩下的錢都交給顏美
      香的丈夫或家人。顏美香的丈夫每個月會給被告薪水。查封後顏美香不敢再請
      我，現在已經離職了。顏美香和花蓮市公所之間的租約、清潔費收據等即可證
      明該店面是顏美香承租的。且市公所規定，店頂給別人就是違反租約，市公所
      可以收回。並可請市場管理員歐陽黃作證。
    (二)證人曾斌析所述借錢頂讓店面一事不實，被告已經將新台幣二十萬元還給曾斌
      析了。
    (三)原告本和被告之子同居，後因原告患有精神躁鬱症，動輒鬧的被告家庭雞犬不
      寧，故被告之子不得不離開原告。原告因而由愛生恨，不但屢次騷擾，而且藉
      故查封被告之所有財產；且唆使黑道向被告恐嚇威脅，並造成人身傷害。被告
      在市場工作，僅得以溫飽三餐，可是原告卻一直有侵占該店之意圖，謊稱該五
      金店為被告所有，且偽造文書、偽造證人。被告也曾提出該店舖之契約書，證
      明非被告所有，結果依然被查封，實無道理。在原告的威脅下，被告於九十年
      十二月二十日離開此工作。
    (四)九十一年三月七日，原告亦同一位謊稱法官派來的人前來店裡擅自照相、抄商
      品名冊。此案與顏美香無關，卻又被無故查封店裡的商品，原告明顯有侵占之
      行為。況且被告之財產也都全部支付於原告，原告依然纏綿不休。被告屢次被
      原告恐嚇並提出無理告訴，都經由地檢署以不起訴處分。
  三、證據：提出下列證據為證，並請求傳訊證人歐陽黃。
    (一)花蓮縣花蓮市公所八八花市建字第一六八七四號函影本。
    (二)八十八年七月一日訂定之花蓮市公有臨時攤販集中場攤位管理使用約定書影本一
      份。
    (三)九十年六月廿九號九十市城字第一二四二三號花蓮市公有臨時攤販集中場攤位管
      理使用約定書影本一份。
丙、本院依職權調閱台灣花蓮地方法院檢察署九十一年度偵字第七六二號偵查卷及本
    院九十年度執字第五八一三號執行案卷。
    理      由
一、程序方面：
    原告起訴請求確認花蓮市重慶市場十五號之家庭五金店為被告所有，嗣於九十一
    年十一月十一日變更訴之聲明為確認前開重慶市場十五號店內如附表之貨物所有
    權為被告所有，其基礎事實均為前開花蓮市重慶市場十五號之家庭五金店是否為
    被告所經營，核與民事訴訟法第二百五十五條第一項第二款之規定相符，爰准許
    之，先此敘明。
二、原告起訴主張花蓮市重慶市場十五號攤位之家庭五金店為被告向訴外人顏美香頂
    下經營，店內如附表所示之貨物為被告所有之事實，被告則予以否認，並以前開
    五金店係訴外人顏美香所有，因顏美香短期出家，故自八十九年十月底開始至九
    十一年一月二十日止被告受僱於顏美香看店，營收均交給顏美香之丈夫或家人，
    顏美香的丈夫每月會給被告薪水等語現在已經離職等語置辯。
三、原告主張花蓮市重慶市場十五號之家庭五金店為被告頂下經營之事實，被告雖予
    以否認，惟被告亦自承自八十九年十月底起至九十一年一月二十日止，有看管上
    開五金店之事實（本院卷第十三頁），而證人曾斌析到庭證稱：「五金店是被告
    跟顏美香頂來的，因為被告跟我借二十萬元去頂這家店，若是沒有跟我借錢，她
    就頂不到這家店，當時她告訴我她還有欠我錢，若是我不借錢讓他頂店，她沒有
    收入沒有辦法還我錢。頂店是八十九年的事情」、證人許添財證稱：「花蓮市重
    慶市場第十五號攤位就我瞭解是被告或被告之子陳建銘的，但究竟是那個人的我
    不敢確定。但是當時在八十九年三月初在原告家時，被告確實有當面講花蓮市重
    慶市場十五號攤位是被告頂下來的」、證人彭鴻基證稱：「我跟許添財在原告住
    處二樓為兩造調解債務糾紛，被告有說重慶市場十五號是她頂下來。被告說他剛
    開始做生意，希望剛開始少付一點」，參酌證人顏美香證稱其於八十九年二月左
    右短期出家等語（本院卷第七四頁），堪認被告應係自八十九年二月左右起即負
    責看管前開五金店，而非被告所述自八十九年十月底起始受僱看店，且依證人曾
    斌析、許添財、彭鴻基所述之證詞，被告係向顏美香頂下前開家庭五金店，而非
    受僱於顏美香。至於證人顏美香雖到庭證稱：「重慶市場十五號五金店是我本人
    所有，五金店是十幾年前向花蓮市公所承租的，之前二年換約一次，現在四年換
    約一次，八十九年二月左右我短期出家，出家時間一年多，五金店我要被告幫我
    叫貨，幫我賣，這期間的利潤每月壹萬多都歸被告所有，我們之間沒有任何頂店
    的合約書。當初我交給他時店內還有貨，我們互相信任，沒有清點，價值大約二
    、三十萬元，貨被告賣掉後比較有銷路的被告再叫貨。九十年我出家回來，店還
    是被告在顧，營收還是給被告，直到九十一年農曆過年前店被拉白布條，我才把
    店收回來，收回時沒有清算貨物，被告也不需要付錢給我，我也不需要付錢給被
    告。我出家這段期間，我的店全部讓被告經營，他是我的代理，幫我看店」等語
    ，依顏美香所述，前開五金店交給被告及收回時，均無清點或支付金錢，然證人
    上開店內貨物價值約二、三十萬，二人間竟均不清點或支付任何金錢，核與常情
    不符，且依證人顏美香所述每月之利潤約一萬多元均歸被告所有，然被告卻稱：
    「這間店的營收，叫貨剩下的錢都交給顏美香的丈夫或家人」、「我沒有記帳，
    有時候一天給三千、五千、也有一、二千。顏美香的丈夫每個月會給我薪水，營
    收多給的多，營收少給的少」、「顏美香也有交代我營收要交給她丈夫」、「九
    十一年一月十六日交還她時有點貨，陸陸續續點到同年月二十日」等語，所述與
    證人顏美香所言顯然不符，證人顏美香所述實有可疑，尚難採信。至於被告所提
    出花蓮市公有臨時攤販集中場攤位管理使用約定書影本二份雖記載承租人為顏美
    香，然僅得證明名義上承租人為顏美香，並不能證明真正使用攤位之人為何人，
    況且攤位承租人轉租他人之情形頗為普遍，再參酌前開顏美香證詞與被告所述不
    符之情形，前開約定書尚不足證明本件之家庭五金店為顏美香所經營管理之事實
    。又證人歐陽黃即花蓮市公所重慶市管理員雖證稱：「這家店這二年來是被告在
    看店，閒聊時我有問過為何是她看店，她說顏美香去坐禪要他來看店。我沒有聽
    到說這家店是頂或租來的，我也沒有深入去問。顏美香出加家前有問我說店是否
    可以讓別人承租，我告訴他不可以，他跟我說店要找人幫忙看」等語，然而證人
    歐陽黃既已告知顏美香不可以轉租，則被告自不可能坦白告知歐陽黃實際上其是
    否有頂下該攤位之事實，故證人歐陽黃之證詞自不足為有利於被告之證詞。綜上
    各節，原告主張前開重慶市場十五攤位實際由被告頂下經營，店內貨物為被告所
    有之事實，自堪認為真實，被告所辯尚無足採。
三、綜上各節，原告請求確認花蓮市重慶市場十五號內如附表所載之貨物所有權屬於
    被告，為有理由，應予准許。
四、兩造其餘陳述及攻擊防禦方法，核與判決之基礎事實不生影響，爰不一一論述，
    併此敘明。
據上論結，本件原告之訴為有理由，依民事訴訟法第七十八條，判決如主文。
中　　　華　　　民　　　國　　九十一　　年　　十二　　月　　　十七　　　日
　　　　　　　　　　　 臺灣花蓮地方法院民事庭
~B法　　　官　林碧玲
右正本証明與原本無異。
如對本判決不服，應於送達後廿日內，向本院提出上訴狀（應抄附繕本）。
~B法院書記官　陳賜福
中　　　華　　　民　　　國　　九十一　　年　　 十二　　 月　　十七　　　日
~g2l5
附表：花蓮市重慶市場15號攤位內貨物清冊
      ┌───┬───────────────┬────────────┐
      │編號  │ 貨物名稱                     │ 數量                   │
      ├───┼───────────────┼────────────┤
      │    一│ 髮圈                         │ 三十個                 │
      ├───┼───────────────┼────────────┤
      │    二│ 鉛筆                         │ 七十支                 │
      ├───┼───────────────┼────────────┤
      │    三│ 刮鬍刀                       │ 二十四支               │
      ├───┼───────────────┼────────────┤
      │    四│ 毛筆                         │ 三十支                 │
      ├───┼───────────────┼────────────┤
      │    五│ 梳子                         │ 一百支                 │
      ├───┼───────────────┼────────────┤
      │    六│ 簽字筆                       │ 三十五支               │
      ├───┼───────────────┼────────────┤
      │    七│ 縫衣線                       │ 七十個                 │
      ├───┼───────────────┼────────────┤
      │    八│ 排水管之排水塞               │ 一百個                 │
      ├───┼───────────────┼────────────┤
      │    九│ 瓦斯爐架                     │ 五個                   │
      ├───┼───────────────┼────────────┤
      │  一○│ 蒼蠅拍                       │ 十八支                 │
      ├───┼───────────────┼────────────┤
      │  一一│ 掃把                         │ 十支                   │
      ├───┼───────────────┼────────────┤
      │  一二│ 灑水桶                       │ 六支                   │
      └───┴───────────────┴────────────┘
      ┌───┬───────────────┬────────────┐
      │  一三│ 椅子                         │ 十張                   │
      ├───┼───────────────┼────────────┤
      │  一四│ 籃子（塑膠製）               │ 三十個                 │
      ├───┼───────────────┼────────────┤
      │  一五│ 髮夾                         │ 五十個                 │
      ├───┼───────────────┼────────────┤
      │  一六│ 塑膠桶（裝糖果用的）         │ 五個                   │
      ├───┼───────────────┼────────────┤
      │  一七│ 塑膠杯                       │ 十條                   │
      ├───┼───────────────┼────────────┤
      │  一八│ 機車用之塑膠皮帶             │ 十條                   │
      ├───┼───────────────┼────────────┤
      │  一九│ 曬衣鍊                       │ 九條                   │
      ├───┼───────────────┼────────────┤
      │  二○│ 菜瓜布                       │ 四十個                 │
      ├───┼───────────────┼────────────┤
      │  二一│ 銼刀                         │ 五十支                 │
      ├───┼───────────────┼────────────┤
      │  二二│ 豬毛瓶刷                     │ 廿五支                 │
      ├───┼───────────────┼────────────┤
      │  二三│ 水果刀                       │ 廿支                   │
      ├───┼───────────────┼────────────┤
      │  二四│ 山型夾（夾頭髮用）           │ 三十個                 │
      ├───┼───────────────┼────────────┤
      │  二五│ 雙面刀片                     │ 十二盒                 │
      ├───┼───────────────┼────────────┤
      │  二六│ 廚房剪                       │ 七支                   │
      └───┴───────────────┴────────────┘
      ┌───┬───────────────┬────────────┐
      │  二七│ 彩色方巾                     │ 廿條                   │
      ├───┼───────────────┼────────────┤
      │  二八│ 茶巾                         │ 廿五條                 │
      ├───┼───────────────┼────────────┤
      │  二九│ 櫻花架─烤漆                 │ 十四個                 │
      ├───┼───────────────┼────────────┤
      │  三○│ 四角棉花棒                   │ 三十個                 │
      ├───┼───────────────┼────────────┤
      │  三一│ 奇異筆                       │ 卅五支                 │
      ├───┼───────────────┼────────────┤
      │  三二│ 打蛋盒                       │ 十五個                 │
      ├───┼───────────────┼────────────┤
      │  三三│ 肥皂架                       │ 廿個                   │
      ├───┼───────────────┼────────────┤
      │  三四│ 煙灰缸                       │ 十五個                 │
      ├───┼───────────────┼────────────┤
      │  三五│ 活動板手                     │ 三支                   │
      ├───┼───────────────┼────────────┤
      │  三六│ 小皮包                       │ 三十個                 │
      ├───┼───────────────┼────────────┤
      │  三七│ 鍋蓋頭                       │ 廿八個                 │
      ├───┼───────────────┼────────────┤
      │  三八│ 湯匙                         │ 一百支                 │
      ├───┼───────────────┼────────────┤
      │  三九│ 鋼杯                         │ 廿個                   │
      ├───┼───────────────┼────────────┤
      │  四○│ 十元五彩小汽球               │ 三十包                 │
      └───┴───────────────┴────────────┘
      ┌───┬───────────────┬────────────┐
      │  四一│ 鬧鐘─戴帽史努比             │ 十個                   │
      ├───┼───────────────┼────────────┤
      │  四二│ 計算紙                       │ 五十本                 │
      ├───┼───────────────┼────────────┤
      │  四三│ 康潔PE膜                     │ 廿支                   │
      ├───┼───────────────┼────────────┤
      │  四四│ 茶球                         │ 廿個                   │
      ├───┼───────────────┼────────────┤
      │  四五│ 彩色媽媽衣架                 │ 廿個                   │
      ├───┼───────────────┼────────────┤
      │  四六│ 雪平鍋                       │ 十五支                 │
      ├───┼───────────────┼────────────┤
      │  四七│ 笨斗                         │ 十五個                 │
      ├───┼───────────────┼────────────┤
      │  四八│ （空白）                     │                        │
      ├───┼───────────────┼────────────┤
      │  四九│ 永晶皂盒                     │ 三十個                 │
      ├───┼───────────────┼────────────┤
      │  五○│ 全勝圓菜板                   │ 八個                   │
      ├───┼───────────────┼────────────┤
      │  五一│ 全勝四角菜板                 │ 七個                   │
      ├───┼───────────────┼────────────┤
      │  五二│ 膠柄大匙                     │ 三十支                 │
      ├───┼───────────────┼────────────┤
      │  五三│ 洗衣機吸塵器                 │ 二十個                 │
      ├───┼───────────────┼────────────┤
      │  五四│ 999指甲鉗                    │ 廿支                   │
      └───┴───────────────┴────────────┘
      ┌───┬───────────────┬────────────┐
      │  五五│ 鋼絲球                       │ 廿五個                 │
      ├───┼───────────────┼────────────┤
      │  五六│ 印象收納箱                   │ 四個                   │
      ├───┼───────────────┼────────────┤
      │  五七│ 高手收納箱                   │ 六個                   │
      ├───┼───────────────┼────────────┤
      │  五八│ YKK衣刷                      │ 廿五個                 │
      ├───┼───────────────┼────────────┤
      │  五九│ 沖茶球                       │ 十個                   │
      ├───┼───────────────┼────────────┤
      │  六○│ 筷子                         │ 十五打                 │
      ├───┼───────────────┼────────────┤
      │  六一│ 80G不繡鋼球刷                │ 十五個                 │
      ├───┼───────────────┼────────────┤
      │  六二│ 鬆緊帶                       │ 廿五個                 │
      ├───┼───────────────┼────────────┤
      │  六三│ 手掌手套                     │ 四十五雙               │
      ├───┼───────────────┼────────────┤
      │  六四│ 168機車鎖                    │ 十五個                 │
      ├───┼───────────────┼────────────┤
      │  六五│ 金鳳剪                       │ 十支                   │
      ├───┼───────────────┼────────────┤
      │  六六│ 漢堡夾                       │ 三十支                 │
      ├───┼───────────────┼────────────┤
      │  六七│ 圓細棉花棒                   │ 廿罐                   │
      ├───┼───────────────┼────────────┤
      │  六八│ 安全修髮刀                   │ 十五支                 │
      └───┴───────────────┴────────────┘
      ┌───┬───────────────┬────────────┐
      │  六九│ 尖尾槌                       │ 十八支                 │
      ├───┼───────────────┼────────────┤
      │  七○│ L型雙銅綱                    │ 十五支                 │
      ├───┼───────────────┼────────────┤
      │  七一│ 228B掛勾                     │ 五十支                 │
      ├───┼───────────────┼────────────┤
      │  七二│ 機車隔熱墊                   │ 十五個                 │
      ├───┼───────────────┼────────────┤
      │  七三│ 洗衣盒                       │ 二十個                 │
      ├───┼───────────────┼────────────┤
      │  七四│ 小綿羊魔術拭巾               │ 廿五個                 │
      ├───┼───────────────┼────────────┤
      │  七五│ 銘木煎匙                     │ 十五個                 │
      ├───┼───────────────┼────────────┤
      │  七六│ 4010不繡鋼園藝剪             │ 十二支                 │
      ├───┼───────────────┼────────────┤
      │  七七│ 花詩丸                       │ 十二個                 │
      ├───┼───────────────┼────────────┤
      │  七八│ 防滑波浪刀                   │ 十五支                 │
      ├───┼───────────────┼────────────┤
      │  七九│ 壽司卷                       │ 十八組                 │
      ├───┼───────────────┼────────────┤
      │  八○│ 眼鏡擦拭布                   │ 廿三個                 │
      ├───┼───────────────┼────────────┤
      │  八一│ 東竹剪刀                     │ 十七支                 │
      ├───┼───────────────┼────────────┤
      │  八二│ 大油匙                       │ 十二支                 │
      └───┴───────────────┴────────────┘
      ┌───┬───────────────┬────────────┐
      │  八三│ 209K釣魚組                   │ 七組                   │
      ├───┼───────────────┼────────────┤
      │  八四│ 18色黏土哈哈熊               │ 二十個                 │
      ├───┼───────────────┼────────────┤
      │  八五│ 密封杯                       │ 十一個                 │
      ├───┼───────────────┼────────────┤
      │  八六│ 金剛大丸杓                   │ 九支                   │
      ├───┼───────────────┼────────────┤
      │  八七│ 金剛大丸杓─有孔             │ 八支                   │
      ├───┼───────────────┼────────────┤
      │  八八│ 杯蓋                         │ 三十個                 │
      ├───┼───────────────┼────────────┤
      │  八九│ 粉刷                         │ 十五支                 │
      ├───┼───────────────┼────────────┤
      │  九○│ 31202小熊立體掛勾            │ 四十個                 │
      ├───┼───────────────┼────────────┤
      │  九一│ 妻揚枝單頭牙籤               │ 二十罐                 │
      ├───┼───────────────┼────────────┤
      │  九二│ 調色盤                       │ 二十個                 │
      ├───┼───────────────┼────────────┤
      │  九三│ 2006衣帽六聯勾               │ 十五支                 │
      ├───┼───────────────┼────────────┤
      │  九四│ 淑女帽                       │ 二十頂                 │
      ├───┼───────────────┼────────────┤
      │  九五│ 7751伸縮指套                 │ 四十五包               │
      ├───┼───────────────┼────────────┤
      │  九六│ 極緻悶燒杯500CC              │ 九個                   │
      └───┴───────────────┴────────────┘
      ┌───┬───────────────┬────────────┐
      │  九七│ 油漆刷                       │ 十七支                 │
      ├───┼───────────────┼────────────┤
      │  九八│ 548雙層方形晒架              │ 四個                   │
      ├───┼───────────────┼────────────┤
      │  九九│ 549雙層方形晒架              │ 三個                   │
      ├───┼───────────────┼────────────┤
      │一○○│ 抽油煙機防油罩               │ 八個                   │
      ├───┼───────────────┼────────────┤
      │一○一│ 針車油                       │ 三十三瓶               │
      ├───┼───────────────┼────────────┤
      │一○二│ 美工刀                       │ 廿二支                 │
      ├───┼───────────────┼────────────┤
      │一○三│ 兩面削皮刀                   │ 十七支                 │
      ├───┼───────────────┼────────────┤
      │一○四│ 踩之香鞋粉                   │ 廿四盒                 │
      ├───┼───────────────┼────────────┤
      │一○五│ 延長線                       │ 廿三條                 │
      ├───┼───────────────┼────────────┤
      │一○六│ 99912精裝水彩筆              │ 一百支                 │
      ├───┼───────────────┼────────────┤
      │一○七│ 靜電毯─四色毯               │ 廿四個                 │
      ├───┼───────────────┼────────────┤
      │一○八│ 電子尖嘴鉗SKT高週波          │ 十四支                 │
      ├───┼───────────────┼────────────┤
      │一○九│ 水果板                       │ 五個                   │
      ├───┼───────────────┼────────────┤
      │一一○│ 樟腦油玻璃瓶                 │ 廿二瓶                 │
      └───┴───────────────┴────────────┘
      ┌───┬───────────────┬────────────┐
      │一一一│ 可彎吸管                     │ 十四包                 │
      ├───┼───────────────┼────────────┤
      │一一二│ 鋁管竹竿叉                   │ 七支                   │
      ├───┼───────────────┼────────────┤
      │一一三│ 鐵絲油網                     │ 三支                   │
      ├───┼───────────────┼────────────┤
      │一一四│ 夾線釘                       │ 五盒                   │
      ├───┼───────────────┼────────────┤
      │一一五│ 洗米盒                       │ 十三個                 │
      ├───┼───────────────┼────────────┤
      │一一六│ 火鍋鼎加蓋                   │ 四組                   │
      ├───┼───────────────┼────────────┤
      │一一七│ 金口大深杯                   │ 二十個                 │
      ├───┼───────────────┼────────────┤
      │一一八│ 豬毛夾                       │ 二十個                 │
      ├───┼───────────────┼────────────┤
      │一一九│ 碗公                         │ 廿五個                 │
      ├───┼───────────────┼────────────┤
      │一二○│ 水杓中                       │ 九支                   │
      ├───┼───────────────┼────────────┤
      │一二一│ 鋁箔紙                       │ 廿二支                 │
      ├───┼───────────────┼────────────┤
      │一二二│ 乖乖保鮮盒                   │ 五個                   │
      ├───┼───────────────┼────────────┤
      │一二三│ 華鈺漏盆                     │ 三個                   │
      ├───┼───────────────┼────────────┤
      │一二四│ 鬱金香掛勾                   │ 廿一個                 │
      └───┴───────────────┴────────────┘
      ┌───┬───────────────┬────────────┐
      │一二五│ 三花印花口罩                 │ 三十個                 │
      ├───┼───────────────┼────────────┤
      │一二六│ 鋁漏杓                       │ 四支                   │
      ├───┼───────────────┼────────────┤
      │一二七│ 蒸架                         │ 十三個                 │
      ├───┼───────────────┼────────────┤
      │一二八│ 果汁網                       │ 七支                   │
      ├───┼───────────────┼────────────┤
      │一二九│ 水杓                         │ 八支                   │
      ├───┼───────────────┼────────────┤
      │一三○│ 水電鋸                       │ 四支                   │
      ├───┼───────────────┼────────────┤
      │一三一│ 襪子                         │ 廿八雙                 │
      ├───┼───────────────┼────────────┤
      │一三二│ 海綿                         │ 八個                   │
      ├───┼───────────────┼────────────┤
      │一三三│ 麵切─EICOOK                 │ 五支                   │
      ├───┼───────────────┼────────────┤
      │一三四│ 布丁杯                       │ 十三個                 │
      ├───┼───────────────┼────────────┤
      │一三五│ 白鐵架爐                     │ 四個                   │
      ├───┼───────────────┼────────────┤
      │一三六│ 可調整爐架                   │ 三支                   │
      ├───┼───────────────┼────────────┤
      │一三七│ 石源雙面磨刀石               │ 六支                   │
      ├───┼───────────────┼────────────┤
      │一三八│ 394B醫具                     │ 一組                   │
      └───┴───────────────┴────────────┘
      ┌───┬───────────────┬────────────┐
      │一三九│ 蓮花酒杯                     │ 八個                   │
      ├───┼───────────────┼────────────┤
      │一四○│ 奇異瓶                       │ 十六個                 │
      ├───┼───────────────┼────────────┤
      │一四一│ 油漏                         │ 十八個                 │
      ├───┼───────────────┼────────────┤
      │一四二│ 維尼熊大頭貼電話             │ 四支                   │
      ├───┼───────────────┼────────────┤
      │一四三│ 喜美皂籃                     │ 十七個                 │
      ├───┼───────────────┼────────────┤
      │一四四│ 笛音茶壺                     │ 三支                   │
      ├───┼───────────────┼────────────┤
      │一四五│ 環球提鍋                     │ 四支                   │
      ├───┼───────────────┼────────────┤
      │一四六│ 彈珠筆盒                     │ 七個                   │
      ├───┼───────────────┼────────────┤
      │一四七│ 原木牛奶匙                   │ 十六支                 │
      ├───┼───────────────┼────────────┤
      │一四八│ 電火布                       │ 四條                   │
      ├───┼───────────────┼────────────┤
      │一四九│ 進口三用指甲刀               │ 四支                   │
      ├───┼───────────────┼────────────┤
      │一五○│ 307保溫杯                    │ 三個                   │
      ├───┼───────────────┼────────────┤
      │一五一│ 樂奇保溫杯                   │ 三個                   │
      ├───┼───────────────┼────────────┤
      │一五二│ OPP膠帶                      │ 十四個                 │
      └───┴───────────────┴────────────┘
      ┌───┬───────────────┬────────────┐
      │一五三│ 接著靈流理台貼布             │ 八個                   │
      ├───┼───────────────┼────────────┤
      │一五四│ 萬用子母架                   │ 三個                   │
      ├───┼───────────────┼────────────┤
      │一五五│ 橘色指套                     │ 廿一個                 │
      ├───┼───────────────┼────────────┤
      │一五六│ 30A沙灘筒                    │ 二個                   │
      ├───┼───────────────┼────────────┤
      │一五七│ 萬點大圓匙                   │ 四十五個               │
      ├───┼───────────────┼────────────┤
      │一五八│ 萬能鍋蓋頭                   │ 十四個                 │
      ├───┼───────────────┼────────────┤
      │一五九│ 鍋蓋收納架                   │ 三個                   │
      ├───┼───────────────┼────────────┤
      │一六○│ 菜占                         │ 二個                   │
      ├───┼───────────────┼────────────┤
      │一六一│ 富士強力膠                   │ 九個                   │
      ├───┼───────────────┼────────────┤
      │一六二│ 溜溜球                       │ 十三個                 │
      ├───┼───────────────┼────────────┤
      │一六三│ 調味罐                       │ 四個                   │
      ├───┼───────────────┼────────────┤
      │一六四│ 喜悅象棋                     │ 六付                   │
      ├───┼───────────────┼────────────┤
      │一六五│ 文武象棋                     │ 三付                   │
      ├───┼───────────────┼────────────┤
      │一六六│ 柴柄錐                       │ 四五支                 │
      └───┴───────────────┴────────────┘
      ┌───┬───────────────┬────────────┐
      │一六七│ 雅德火鍋網                   │ 七支                   │
      ├───┼───────────────┼────────────┤
      │一六八│ 調整型爐架─岳帝牌           │ 二個                   │
      ├───┼───────────────┼────────────┤
      │一六九│ 雕刻筷                       │ 九個                   │
      ├───┼───────────────┼────────────┤
      │一七○│ 放大鏡                       │ 八支                   │
      ├───┼───────────────┼────────────┤
      │一七一│ 防滑手套                     │ 九雙                   │
      ├───┼───────────────┼────────────┤
      │一七二│ 457摺疊鋸                    │ 五支                   │
      ├───┼───────────────┼────────────┤
      │一七三│ 小方巾                       │ 五十三條               │
      ├───┼───────────────┼────────────┤
      │一七四│ 珍奇名牌證件套               │ 三十四個               │
      ├───┼───────────────┼────────────┤
      │一七五│ 2208線控迷彩飛機             │ 四個                   │
      ├───┼───────────────┼────────────┤
      │一七六│ 電動仿真V8攝影機             │ 二個                   │
      ├───┼───────────────┼────────────┤
      │一七七│ 碗夾                         │ 十一支                 │
      ├───┼───────────────┼────────────┤
      │一七八│ 米糕筒                       │ 三個                   │
      ├───┼───────────────┼────────────┤
      │一七九│ 蘭草鞋墊                     │ 八雙                   │
      ├───┼───────────────┼────────────┤
      │一八○│ K800仙德曼折合刀             │ 四支                   │
      └───┴───────────────┴────────────┘
      ┌───┬───────────────┬────────────┐
      │一八一│ 肉槌                         │ 三支                   │
      ├───┼───────────────┼────────────┤
      │一八二│ 袋裝磁性畫板                 │ 九個                   │
      ├───┼───────────────┼────────────┤
      │一八三│ 隔空沖泡壺                   │ 二支                   │
      ├───┼───────────────┼────────────┤
      │一八四│ 獅王剪刀                     │ 八支                   │
      ├───┼───────────────┼────────────┤
      │一八五│ 冰夾                         │ 四十七支               │
      ├───┼───────────────┼────────────┤
      │一八六│ 2000優美巧思架               │ 二支                   │
      ├───┼───────────────┼────────────┤
      │一八七│ 防燙夾                       │ 六支                   │
      ├───┼───────────────┼────────────┤
      │一八八│ 洋釘勾                       │ 三十盒                 │
      ├───┼───────────────┼────────────┤
      │一八九│ 印花手巾                     │ 十六條                 │
      ├───┼───────────────┼────────────┤
      │一九○│ 德利兩用罐                   │ 七個                   │
      ├───┼───────────────┼────────────┤
      │一九一│ 660加長手套                  │ 十七雙                 │
      ├───┼───────────────┼────────────┤
      │一九二│ 細罐裝牙籤                   │ 十二瓶                 │
      ├───┼───────────────┼────────────┤
      │一九三│ 電酒開                       │ 七十支                 │
      ├───┼───────────────┼────────────┤
      │一九四│ 半圓形扣夾                   │ 九個                   │
      └───┴───────────────┴────────────┘
      ┌───┬───────────────┬────────────┐
      │一九五│ 久層瓜刨                     │ 廿一支                 │
      ├───┼───────────────┼────────────┤
      │一九六│ 星座杯                       │ 六個                   │
      ├───┼───────────────┼────────────┤
      │一九七│ 珍珠指甲刀                   │ 八支                   │
      ├───┼───────────────┼────────────┤
      │一九八│ 鐵木長筷                     │ 十雙                   │
      ├───┼───────────────┼────────────┤
      │一九九│ 防火壁紙                     │ 三支                   │
      └───┴───────────────┴────────────┘
       以上共計一九八項。（其中編號第四八號為空白）
